臺灣臺北地方法院刑事裁定
111年度單聲沒字第16號
聲  請  人  臺灣臺北地方檢察署檢察官
被      告  林峻毅


            傅子鈺


上列聲請人因被告違反藥事法案件（109年度偵字第3758號），
聲請單獨宣告沒收（111年度執聲字第156號），本院裁定如下：
    主  文
扣案如附表一所示之物均沒收之。
其餘聲請駁回。
    理  由
一、聲請意旨略以：被告林峻毅、傅子鈺涉犯違反藥事法案件，
    業經臺灣臺北地方檢察署（下稱臺北地檢署）檢察官以109
    年度偵字第3758號為緩起訴處分確定，於民國111年1月7日
    緩起訴處分期滿未經撤銷。而扣案如附表一、二、三所示之
    物，係被告所有且供該案犯罪所用之物，爰依刑法第38條第
    2項、刑事訴訟法第259條之1規定，聲請單獨宣告沒收之等
    語。
二、按供犯罪所用之物，屬於犯罪行為人者，得沒收之；第38條
    第2項、第3項之物、第38條之1第1項、第2項之犯罪所得，
    因事實上或法律上原因未能追訴犯罪行為人之犯罪或判決有
    罪者，得單獨宣告沒收，刑法第38條第2項前段、第40條第3
    項分別定有明文。
三、經查：
　㈠被告林峻毅、傅子鈺前因違反藥事法第83條第1項販賣禁藥罪
    之犯行，業經臺北地檢署檢察官以109年度偵字第3758號為
    緩起訴處分，緩起訴期間為1年，依職權送再議後經臺灣高
    等檢察署（下稱高檢署）駁回再議而確定，並於111年1月7
    日緩起訴處分期滿乙節，有上開緩起訴處分書、高檢署處分
    書、臺灣高等法院被告前案紀錄表在卷足憑，並經本院核閱
    偵查卷宗確認屬實。
　㈡扣案如附表一、二所示之物均含有「Nicotine」（下稱尼古
    丁）成分，有新北市政府衛生局新北衛檢字第1092066586號
    函暨所附新北市政府衛生局檢驗報告、檢體清單、檢體照片
    在卷可稽（見偵卷第85至89頁），堪認扣案如附表一、二所
    示之物均屬於未經行政院衛生福利部檢驗登記且核准發給藥
    品許可證之禁藥。又查被告林峻毅於偵查時供述：扣押物品
    目錄表上如果有標示已開封者，是暱稱「企鵝」之前員工所
    遺留在店內或他自用之物等語（見偵卷第71頁背面），互核
    內政部警政署保安警察第七總隊扣押物品目錄表（下稱扣案
    物目錄表）上各編號物品開封與否之註記，堪認扣案物品目
    錄表記載未開封之編號3-1至3-10及4-1至4-10，即如附表一
    所示之煙油、煙彈，均屬被告林峻毅所有並供本案犯罪所用
    之物，且卷內亦無證據可證上開禁藥業經主管機關沒入銷燬
    ，是本案單獨宣告沒收扣押物之聲請，核與前揭規定並無不
    合，應予准許，至鑑驗用罄部分，既已滅失，自無庸再予宣
    告沒收，附此敘明。
　㈢至如附表二所示之物雖含尼古丁而屬禁藥，然附表二所示之
    物於扣案物目錄表上均有加註「已開封」之文字，非屬被告
    林峻毅上述自承其所有之物，且卷內並無事證證明該等物品
    為被告林峻毅、傅子鈺所有並供本案販賣禁藥犯罪所用之物
    ，亦非違禁品或專科沒收之物，自不予宣告沒收。又如附表
    三所示之煙油、煙彈均未經鑑驗確認是否含有Nicotine（尼
    古丁）或其他屬藥事法第22條第1項所稱之禁藥成分，且依
    食品藥物管理署區管理中心現場稽查工作紀錄表之記載，附
    表三所示之物遭扣押之處所即被告林峻毅所經營之煙沐電子
    專賣店，其內尚有陳列出售外包裝標示未含尼古丁之煙油、
    煙彈（見偵卷第40頁），且卷內並無事證證明附表三所示電
    子煙機具係被告專供消費者試抽含有尼古丁成分之煙油、煙
    彈之用，尚難認附表三所示電子煙機具及煙彈、煙油係被告
    林峻毅、傅子鈺專供本案販賣禁藥犯罪所用之物，自不予宣
    告沒收。
　㈣綜上，本案聲請單獨宣告沒收附表一所示之物，經核於法尚
    無不合，應予准許，至聲請單獨宣告沒收附表二、三所示之
    物，於法尚有未合，應予駁回。
四、依刑事訴訟法第455條之36第1項前段、第2項，裁定如主文
    。
中華民國111 年3 月7日
　　　　　　　　　刑事第七庭    法　官　吳旻靜
上正本證明與原本無異。
如不服本裁定，應於裁定送達後5日內向本院提出抗告狀。因疫
情而遲誤不變期間，得向法院聲請回復原狀。
                                書記官  陳怡君
中　　華　　民　　國　　111 　年　　3 　　月　　8 　　日
附表一
編號 物品名稱 數量 聲請書附表之編號 扣押物品目錄表之編號 （見偵卷第31至33頁） 新北市政府衛生局檢驗報告之檢驗編號 （見偵卷第86頁） 1 RELX綠豆冰棒煙彈 2盒 26 3-1 C109D00000-000 2 RELX桃氣烏龍煙彈 1盒 26 3-2 C109D00000-000 3 RELX夏日青芒煙彈 1盒 26 3-3 C109D00000-000 4 RELX勁爽薄荷煙彈 2盒 26 3-4 C109D00000-000 5 RELX冰鎮西瓜煙彈 1盒 26 3-5 C109D00000-000 6 VAPOR SANG煙油 2瓶 14 3-6 C109D00000-000 7 DR.SALT SERV BANANA PIE煙油 1瓶 15 3-7 C109D00000-000 8 TIE GUANYIN TEA煙油 1瓶 16 3-8 C109D00000-000 9 BLVK UNICORN煙油 1瓶 17 3-9 C109D00000-000 10 SINGNO GUAVA煙油 1瓶 18 3-10 C109D00000-000 11 RELX綠豆冰棒煙彈 2盒 26 4-1 C109D00000-000 12 RELX勁爽薄荷煙彈 1盒 26 4-2 C109D00000-000 13 RELX可樂冰煙彈 1盒 26 4-3 C109D00000-000 14 RELX桃氣烏龍煙彈 1盒 26 4-4 C109D00000-000 15 ETENG荔枝冰煙彈 1盒 25 4-5 C109D00000-000 16 IDA BUTTER TABACCO煙油 1瓶 20 4-6 C109D00000-000 17 DR. SALT SERV MOJITO煙油 1瓶 21 4-7 C109D00000-000 18 DR. SALT SERY ICE COLA煙油 1瓶 22 4-8 C109D00000-000 19 SALT LANGUAGE REDBULL煙油 1瓶 23 4-9 C109D00000-000 20 Chill Berry 煙油 2瓶 24 4-10 C109D00000-000 

附表二
編號 物品名稱 數量 聲請書附表之編號 扣押物品目錄表之編號 （見偵卷第31至33頁） 新北市政府衛生局檢驗報告之檢驗編號 （見偵卷第86頁） 1 L-0206 葡萄煙油 1瓶 1 1-1 C109D00000-000 2 LEMON IDA GRAPEFRUIT煙油 1瓶 2 1-2 C109D00000-000 3 HI-SALT 煙油 1瓶 3 1-3 C109D00000-000 4 RELX冰川泉薄荷煙彈 1個 4 1-4 C109D00000-000 5 RELX香烤一號煙煙油 1個 5 1-5 C109D00000-000 6 ROMIO E-LIQUID Lemon Cake Refresher 煙油 1瓶 9 2-1 C109D00000-000 7 HAZELUNT CHOCOLATE 煙油 1瓶 10 2-2 C109D00000-000 8 PHILLIP ROCKED 煙油 1個 11 2-3 C109D00000-000 9 WHITE SERIES  煙油 1瓶 12 2-4 C109D00000-000 10 Five Pawns Califorina 煙油 1瓶 13 2-5 C109D00000-000 

附表三
編號 物品名稱 數量 聲請書附表編號 扣押物品目錄表之編號 （見偵卷第31至33頁） 1 CALIBURN 機具（含煙彈） 1個 6 1-6 2 ETENG機具 1個 7 1-7 3 AIO（佩特林）機具（紅）（含煙油） 1個 8 1-8 4 RELX 機具（含主機1支及煙彈2顆） 1組 19 3-11